# 请教陈版主：新租赁准则首次实施日续签租赁合同处理

提问人：Lolillta 时间：2021-08-20 13:33:06
2021 年 1 月 1 日首次执行新租赁准则，在之前就已经存续的房屋或设备合同，约定每年 1 月 1 日续签一年的租期，在 2021 年 1 月 1 日刚好进行续签，是否需要调整确认期初的使用权资产及负债？谢谢陈老师

回答人：chenyiwei
基于简化处理考虑，由于此前的租约在 2020 年末已经执行完毕，故可以只考虑后续的租赁，不再就此前已经执行完毕的租约进行调整。但在考虑后续的租赁时，应结合续租选择权因素的影响合理估计租赁期。